【裁判字號】    97,易,966
【裁判日期】    971009
【裁判案由】    贓物
【裁判全文】
臺灣高雄地方法院刑事判決               97年度易字第966號
公  訴  人  臺灣高雄地方法院檢察署檢察官
被      告  甲○○
                    （另案
            乙○○
                    （另案於臺灣屏東監獄執行中）
上列被告等因贓物案件，經檢察官追加起訴（97年度偵字第1161
5 號），本院判決如下：
    主  文
甲○○故買贓物，處有期徒刑肆月，如易科罰金，以新臺幣壹仟
元折算壹日。
乙○○收受贓物，累犯，處有期徒刑肆月，如易科罰金，以新臺
幣壹仟元折算壹日。
    事  實
一、甲○○明知綽號「阿龍」之真實姓名年籍不詳成年男子，所
    販賣之車號XC-4645 號自小客車（原為丁○○所有，於民國
    97年3 月25日22時許，在高雄縣鳳山市○○路1 巷發現遭不
    明人士竊取），係來歷不明之贓物，竟仍基於故買贓物之犯
    意，於97年3 月25日至97年4 月10日間某日，在高屏大橋附
    近某處，以新臺幣（下同）3 千元之代價，向「阿龍」購買
    上開車輛，作為交通工具之用。
二、乙○○前因竊盜、施用第一級毒品、傷害、施用第二級毒品
    等案件，分別經本院94年度易字第1487號、94年度訴字第36
    90號、94年度簡字第6429號、95年度簡字第1016號判處有期
    徒刑8 月、8 月、4 月、4 月確定，再經本院95年度聲字第
    1563號裁定應執行有期徒刑1 年11月確定，嗣因減刑，經本
    院96年度聲減字第77號裁定減刑為有期徒刑4 月、4 月、2
    月、2 月，如易科罰金，均以銀元300 元即新臺幣900 元折
    算1 日，應執行有期徒刑11月又15日，如易科罰金，以銀元
    300 元即新臺幣900 元折算1 日確定，甫於96年7 月16日徒
    刑執行完畢出監。詎仍不知悔改，明知甲○○所駕駛之車號
    XC-4645 號自小客車，係來路不明之贓物，竟基於收受贓物
    之犯意，自97年4 月10日起至同年月18日止，接續與甲○○
    共同以上開贓車為交通工具至屏東縣九如鄉造訪友人徐秀珍
    多次，及先後5 次共同駕駛上開贓車前往高雄縣旗山鎮廣福
    里溪州大橋堤防旁他人香蕉園內，竊取呂招群及蘇仙福種植
    之香蕉（2 人竊取香蕉涉嫌竊盜部分，業經本院另案判決）
    。嗣於同年月18日9 時30分許，甲○○及乙○○駕駛上開贓
    車載竊得之香蕉銷贓時，在屏東縣九如鄉○○街15巷41號前
    ，為警查獲，當場逮獲甲○○，扣得上開贓車（已發還丁○○），及與本案無關之香蕉43芎（已發還呂招群）、香蕉刀
    3 把與鑰匙1 支，乙○○則乘隙逃逸。
三、案經高雄縣政府警察局旗山分局報請臺灣高雄地方法院檢察
    署檢察官偵查起訴。
    理  由
一、本件被告甲○○、乙○○所犯係死刑、無期徒刑、最輕本刑
    為3 年以上有期徒刑以外之罪，其等於準備程序中就被訴事
    實為有罪之陳述，經法官告知簡式審判程序之旨，並聽取公
    訴人及被告之意見後，本院依刑事訴訟法第273 條之1 第1
    項之規定，裁定進行簡式審判程序。又本件卷內之人證、書
    證等證據，依同法第273 條之2 規定，不受第159 條第1 項
    關於傳聞法則規定之限制，依法均有證據能力；另關於證據
    之調查方式，則不受同法第164 條至170 條之限制，均合先
    敘明。
二、上開犯罪事實，業經被告甲○○、乙○○於本院坦承不諱（
    本院卷第50至52頁），核與證人即被害人丁○○於警詢時證
    述其於97年3 月25日22時許，在高雄縣鳳山市○○路1 巷發
    現其所有之上開車輛遭竊等語（警卷第6 頁），及證人徐秀
    珍於偵查中證述見過被告甲○○與乙○○有2 、3 次輪流駕
    駛該車輛至其位於屏東縣九如鄉之租屋處等語（偵查卷第32
    頁）大致相符，並有扣押物品目錄表、失車紀錄列印資料、
    上開車輛外觀照片各1 紙（警卷第12頁、14頁反面、18頁反
    面）在卷為憑，足認被告甲○○、乙○○之自白與事實相符
    ，犯行堪以認定。
三、按刑法上之收受贓物，係指搬運、寄藏及故買以外之無價取
    得或持有贓物之行為，如受贈是，至於收受方式如何則不論
    ；刑法上之故買贓物指故意以有償行為，取得贓物之所有，
    包括買賣、互易等，其係直接或間接買入，對價是否相當，
    均在所不問。核被告甲○○所為，係犯刑法第349 條第2 項
    故買贓物罪；被告乙○○所為，係犯刑法第349 條第1 項收
    受贓物罪。起訴意旨認被告甲○○所為係犯收受贓物罪名云
    云，尚有未合，惟基本社會事實相同，且公訴人於本院審理
    時已當庭更正起訴法條（本院卷第53頁），本院自應審理，
    而毋庸再變更公訴人起訴之法條。又被告乙○○自97年4 月
    10日起至同年月18日止，多次與被告甲○○共同以上開贓車
    為交通工具至屏東縣九如鄉造訪友人徐秀珍，及先後5 次共
    同駕駛上開贓車前往高雄縣旗山鎮廣福里溪州大橋堤防旁他
    人香蕉園內竊取香蕉，被告乙○○多次收受使用上開贓車之
    數舉動，係於密切接近之時、地實施，侵害同一之法益，各
    行為之獨立性極為薄弱，依一般社會觀念，在時間差距上，
    難以強行分開，在刑法評價上，以視為數個舉動之接續施行
    ，合為包括之一行為予以評價，較為合理，自應論以接續犯
    。被告乙○○前因竊盜、施用第一級毒品、傷害、施用第二
    級毒品案件，分別經本院94年度易字第1487號、94年度訴字
    第3690號、94年度簡字第6429號、95年度簡字第1016號判處
    有期徒刑8 月、8 月、4 月、4 月確定，再經本院95年度聲
    字第1563號裁定應執行有期徒刑1 年11月確定，嗣因減刑，
    經本院96年度聲減字第77號裁定減刑為有期徒刑4 月、4 月
    、2 月、2 月，如易科罰金，均以銀元300 元即新臺幣900
    元折算1 日，應執行有期徒刑11月又15日，如易科罰金，以
    銀元300 元即新臺幣900 元折算1 日確定，甫於96年7 月16
    日徒刑執行完畢出監，有臺灣高等法院被告前案紀錄表在卷
    可憑，其受有期徒刑之執行完畢，5 年內故意再犯本件有期
    徒刑以上之罪，為累犯，應依刑法第47條第1 項規定加重其
    刑。審酌被告甲○○為圖一己之便，購買上開贓車，被告乙○○明知該車為贓車，仍與被告甲○○輪流使用該車，其2
    人共同駕駛該車竊取香蕉，對社會所生危害擴大，所為足使
    被害人丁○○陷於難以追回該車之危險，惟被告2 人犯後坦
    承犯行，該車已返還被害人丁○○，有贓物認領保管單1 紙
    在卷可證（警卷第12頁背面），損失已有減輕等一切情狀，
    分別量處如主文第1 項、第2 項所示之刑，並考量被告甲○○職業為怪手司機、教育程度國中畢業、家庭經濟狀況勉持
    （警卷第2 頁反面）等情形，分別諭知易科罰金之折算標準
    ，以資懲儆。至於扣案之鑰匙1 支、香蕉刀3 把，無證據證
    明與本案有關，爰不宣告沒收，附此敘明。
據上論斷，應依刑事訴訟法第273 條之1 第1 項、第284 條之1
、第299 條第1 項前段，刑法第349 條第1 項、第2 項、第47條
第1項 、第41條第1 項前段，刑法施行法第1 條之1 ，判決如主
文。
本案經檢察官丙○○到庭執行職務。
中    華    民    國    97    年    10    月    9     日
                  刑事第八庭    法  官  曾鈴
以上正本證明與原本無異。
如不服本判決應於收受本判決後10日內向本院提出上訴書狀，並
應敘述具體理由，如未敘述上訴理由者，應於上訴期間屆滿後20
日內補提理由書狀於本院（均須按他造當事人之人數附繕本）「
切勿逕送上級法院」。
中    華    民    國    97    年    10    月    15    日
                                書記官  曾秀鳳
附錄本判決論罪科刑法條：
中華民國刑法第349 條（普通贓物罪）
收受贓物者，處3 年以下有期徒刑、拘役或5 百元以下罰金。
搬運、寄藏、故買贓物或為牙保者，處5 年以下有期徒刑、拘役
或科或併科1 千元以下罰金。
因贓物變得之財物，以贓物論。


司法院資訊處製作；財團法人民間司法改革基金會備份。
